---
date: "2016-11-05T21:05:33+05:30"
title: "Metodologia"
always_allow_html: yes
---

```{r echo=F, message=F, warning=F}
knitr::opts_chunk$set(collapse = TRUE, 
                      eval = T, echo = F, 
                      error = F, message = F, 
                      comment = F)

multiplot <- function(..., plotlist=NULL, file, cols=1, layout=NULL) {
  library(grid)

  # Make a list from the ... arguments and plotlist
  plots <- c(list(...), plotlist)

  numPlots = length(plots)

  # If layout is NULL, then use 'cols' to determine layout
  if (is.null(layout)) {
    # Make the panel
    # ncol: Number of columns of plots
    # nrow: Number of rows needed, calculated from # of cols
    layout <- matrix(seq(1, cols * ceiling(numPlots/cols)),
                    ncol = cols, nrow = ceiling(numPlots/cols))
  }

 if (numPlots==1) {
    print(plots[[1]])

  } else {
    # Set up the page
    grid.newpage()
    pushViewport(viewport(layout = grid.layout(nrow(layout), ncol(layout))))

    # Make each plot, in the correct location
    for (i in 1:numPlots) {
      # Get the i,j matrix positions of the regions that contain this subplot
      matchidx <- as.data.frame(which(layout == i, arr.ind = TRUE))

      print(plots[[i]], vp = viewport(layout.pos.row = matchidx$row,
                                      layout.pos.col = matchidx$col))
    }
  }
}
```


```{r}
library(dplyr)
library(tidyr)
library(lubridate)
library(ggplot2)

data(tidy_cnc, package = 'cnc')

tidy_cnc <- tidy_cnc %>% 
  mutate(ano = year(dt_pena))
```


Alimentamos o Monitor da Improbidade com o antigo Cadastro Nacional de Condenações Cíveis por Improbidade Admnistrativa (CNCIA). Esse cadstro foi instituído pela resolução [44/07](http://www.cnj.jus.br/atos-normativos?documento=157) do CNJ, com um escopo de trabalho muito claro:

> [esta resolução visa] Art. 1º Instituir o Cadastro Nacional de Condenados por ato de Improbidade Administrativa - CNCIA, que reunirá as informações do Poder Judiciário sobre pessoas físicas e jurídicas definitivamente condenadas por atos de improbidade administrativa no Brasil, nos termos da Lei 8.429/92.

<!-- Desse artigo vago, entende-se que estão cadastrados na base os *definitivamente* condenados por improbidade admnistrativa, além daqueles que foram condenados, definitivamente ou não, por atos que ocasionem a inelegibilidade do réu. -->
<!-- Essa interpretação é correta, mas o cadastro apresenta algumas falhas. -->

Na criação do CNCIA, o CNJ também foi claro com relação a dois outros pontos: os responsáveis pelo cadastro e o público alvo das informações. A resolução 44/07 define que o acesso à base deve ser feito online, em um site aberto ao público, e que o CNJ é responsável pelo preenchimento do banco.

> Art. 5º O Cadastro Nacional de Condenados por ato de Improbidade Administrativa terá exposição permanente através da Internet, em setor próprio da pagina eletrônica do Conselho Nacional de Justiça, permitindo-se a qualquer interessado o livre acesso ao seu conteúdo.

O fluxo de alimentação da base era simples: os órgãos judiários enviavam as condenações definitivas ao CNJ, que a partir daí eram consolidadas e incorporadas ao CNCIA. Após um certo tempo, os registros deveriam ser excluídos.

> Art. 2º - A gestão do Cadastro Nacional de Condenados por ato de Improbidade Administrativa compete ao Conselho Nacional de Justiça, que centralizará as informações fornecidas pelos órgãos do Poder Judiciário.

> Art. 3º O Juízo responsável pela execução das sentenças condenatórias das ações de improbidade administrativa, nos termos da Lei 8.429/92, de 02 de junho de 1992, fornecerá ao Conselho Nacional de Justiça, por meio eletrônico, as informações necessárias sobre os processos já transitados em julgados.

> Art. 4º O registro decorrente do artigo 3º desta Resolução será excluído, automaticamente, pelo DPJ, após decorrido o prazo previamente estabelecido no ato judicial.   

Em 2008, por meio da resolução 50/08, o CNCIA passa por duas grandes mudanças. A partir daí, o cadastro só pode ser acessado por órgãos públicos ou pra fins de pesquisa e as informações passaram a ser cadastradas pelos próprios tribunais. Nos termos da resolução 50/08:

> Art. 5º - O acesso ao conteúdo dos dados do Cadastro Nacional de Condenados por ato de Improbidade Administrativa se restringirá aos órgãos públicos, mediante solicitação de informações ao Conselho Nacional de Justiça ou convênio a ser firmado para livre acesso a pesquisa no sistema. (Redação dada pela Resolução nº 50, de 25 de março de 2008)

> Art. 4º - A inclusão, alteração e exclusão de dados no sistema, decorrentes do artigo 3º desta Resolução, serão de responsabilidade do juízo de execução da sentença condenatória das ações de improbidade administrativa. (Redação dada pela Resolução nº 50, de 25 de março de 2008)

Em 2013, o CNCIA foi reformulado mais uma vez. Ao contrário da mudança que ocorreu em 2008, dessa vez o escopo do cadastro também foi modificado. A ferramenta passou a chamar-se Cadastro Nacional de Condenações Cíveis por Ato de Improbidade Administrativa e Inelegibilidade (CNCIAI) e o artigo 1º foi modificado para incluir atos, definitivos ou não, que ocasionem a inelegibilidade do réu, como tráfico de drogas e estupros. Além disso, o acesso voltou a ser aberto ao público.

> Art. 1º Instituir o Cadastro Nacional de Condenados por Ato de Improbidade Administrativa e por Ato que implique Inelegibilidade - CNCIAI, o qual reunirá as informações do Poder Judiciário sobre pessoas físicas e jurídicas definitivamente condenadas por atos de improbidade no Brasil, nos termos da Lei 8.429, de 2 de junho de 1992, e por atos que ocasionem a inelegibilidade do réu, nos termos da Lei Complementar nº 64, de 18 de maio de 1990. (Redação dada pela Resolução nº 172, de 8 de março de 2013).

A mistura de sentenças definitivas e sentenças não definitivas deixou o CNCIA (agora CNCIAI) mais confuso. A primeira confusão surge da renomeação infeliz: mesmo que o segundo C esteja represente palavra *cível*, o CNCIAI é quase 100% criminal. Crimes hediondos ou relacionados ao tráfico são algumas das formas de se tornar inelegível, e o número de pessoas punidas com essa condição ultrapassa largamente o número de condenados por improbidade administrativa.

```{r}
p1 <- tidy_cnc %>%
  distinct(n_processo, .keep_all = T) %>% 
  filter(dt_pena > min(dt_cadastro)) %>% 
  mutate(ano = year(dt_cadastro),
         assunto_penal_any = ifelse(assunto_penal_any, "Sim", "Não")) %>% 
  group_by(ano) %>% 
  count(assunto_penal_any) %>% 
  ggplot(aes(x = ano, y = n)) +
  geom_bar(aes(fill = assunto_penal_any), stat = 'identity', position = 'dodge') +
  theme_bw(15) +
  theme(legend.position = 'bottom') +
  scale_fill_hue(name = "O processo é criminal?\n") +
  scale_x_continuous(breaks = 2007:2015) +
  xlab("Ano de cadastro") +
  ylab("Contagem")

p2 <- tidy_cnc %>%
    distinct(n_processo, .keep_all = T) %>% 
    filter(dt_pena > min(dt_cadastro)) %>% 
    mutate(ano = year(dt_cadastro),
           assunto_penal_any = ifelse(assunto_penal_any, "Sim", "Não")) %>% 
    group_by(ano) %>% 
    count(tipo_pena) %>% 
    ggplot(aes(x = ano, y = n)) +
    geom_bar(aes(fill = tipo_pena), stat = 'identity', position = 'dodge') +
    theme_bw(15) +
    theme(legend.position = 'bottom') +
    scale_fill_hue(name = "Tipo de condenação\n") +
    scale_x_continuous(breaks = 2007:2015) +
    xlab("Ano de cadastro") +
  ylab("Contagem")

p1
```

Embora seja importante identificar o aumento no número de condenações criminais cadastradas, a confusão com o nome do cadastro é menos grave do que preocupações relacionadas à procedência dos dados. O Artigo 1º da resolução 172 de 2013 é claro sobre o escopo da base:

1. Pessoas condenadas *definitivamente* por atos de improbidade administrativa
1. Pessoas condenadas à inelegibilidade.

A ausiência de "definitivamente" no segundo ponto dá a entender que as condenações desse tipo devem ser cadastradas mesmo quando forem *não*-definitivas (passíveis de recurso). Por isso espera-se que, quando separarmos os códigos de acordo com "definitividade" da sentença e tipo de crime (improbidade não improbidade), nossas contagens respeitem a esse diagrama:

```{r}

tipo_processo <- c("Improbidade com pena de Inelegibilidade",
                   "Improbidade sem pena de Inelegibilidade",
                   "Outros tipos com pena de Inelegibilidade",
                   "Outros tipos sem pena de Inelegibilidade")

data_frame(`Tipo de Processo` = tipo_processo, `Sentença Definitiva` = c(">=0",">=0",">=0","=0"), `Sentença Não Definitiva` = c(">=0","=0",">=0","=0")) %>% 
  knitr::kable(caption = "O que espera-se encontrar no CNCIAI quando separarmos as condenações por tipo de processo e tipo de sentença.", table.attr = "class='table table-hover'", format = 'html')

```

Entretanto, as contagens encontradas frustram às nossas expectativas.

```{r}
tidy_cnc %>% 
  count(tipo_pena, teve_inelegivel) %>% 
  spread(teve_inelegivel, n) %>% 
  setNames(c("Tipo de condenação", "Sem inelegibilidade", "Com inelegibilidade")) %>% 
  knitr::kable(caption = "Contagem de condenações por tipo de condenação e por inelegibilidade do réu.", format = 'html', table.attr = "class='table table-hover'")
```

Considerando a inconsistência que acabamos de identificar, resta saber qual é o mecanismo de cadastro que produziu essas contagens. Novamente recorrendo à redação da resolução 172, identificamos que a mudança de 2008 continua: os responsáveis pelo cadastro de informações são os próprios tribunais responsáveis pela condenação.

```{r}
tidy_improb <- tidy_cnc %>% 
  filter(!assunto_penal_any, tipo_pena == "Trânsito em julgado")
```
