---
date: "2016-11-05T21:05:33+05:30"
title: "Dashboard"
always_allow_html: yes
---

```{r echo=FALSE, warning=FALSE, message=FALSE}
wd <- normalizePath("../..")
source(sprintf('%s/R/scripts.R',wd))
# source('/home/jtrecenti/abj/inacSite/R/cnc-vis.R')
knitr::opts_chunk$set(echo = FALSE, message = FALSE, warning = FALSE)
library(magrittr)
library(tidyverse)
library(stringr)
library(forcats)
library(lubridate)
library(leaflet)
library(cnc)
load('env.rda')
params <- eval(parse(text = 'structure(list(regiao = "Centro-Oeste", uf = NA_character_, esfera_processo = "Estadual"), .Names = c("regiao", "uf", "esfera_processo"))'))
```

```{r echo=FALSE}
knitr::opts_chunk$set(eval = !is.na(params$uf) | 
                        !is.na(params$regiao) | 
                        !is.na(params$esfera_processo),
                      echo = FALSE)
```

<!-- ---------------------------------------------------------------------- -->
<!-- BASE DE DADOS -->
<!-- ---------------------------------------------------------------------- -->

```{r filters, echo=FALSE}
for (p in names(params)[!sapply(params, is.na)]) {
  if (params[[p]] != '') {
    q <- as.character(glue::glue("{p} == '{params[[p]]}'"))
    cnc_vis <- cnc_vis %>% filter_(q)
  }
}

if (nrow(cnc_vis) <= 50) {
  knitr::opts_chunk$set(eval = FALSE, message = TRUE)
  message('50 linhas ou menos na base de dados.')
}
```

```{r eval=TRUE, results='asis'}
if (nrow(cnc_vis) <= 50) {
  knitr::opts_chunk$set(eval = FALSE)
  cat('50 linhas ou menos na base de dados.')
}
```

<!-- COMPUTACOES -------------------------------------------------------------->

```{r computacoes}
n_condenacoes <- n_distinct(cnc_vis$id_condenacao)
n_processos <- n_distinct(cnc_vis$id_processo)
n_pessoas <- n_distinct(cnc_vis$id_pessoa)

tab_n <- tibble::tibble(
  Condenações = n_condenacoes,
  Processos = n_processos,
  Pessoas = n_pessoas,
  `Valor multas` = sum(cnc_vis$vl_multa, na.rm = TRUE) %>% 
    scales::dollar(),
  `Valor ressarcimentos` = sum(cnc_vis$vl_ressarcimento, na.rm = TRUE) %>% 
    scales::dollar()
)

tab_teves1 <- cnc_vis %>% 
  gather(tipo_teve, teve, starts_with('teve'), -teve_all) %>% 
  group_by(tipo_teve) %>% 
  summarise(prop = sum(!is.na(teve)) / n()) %>% 
  arrange(desc(prop)) %>% 
  mutate(prop = scales::percent(prop))

tab_teves2 <- cnc_vis %>% 
  count(teve_all, sort = TRUE) %>% 
  mutate(prop = n/sum(n), prop = scales::percent(prop))
```

<!-- SUMARIO ----------------------------------------------------------------->

```{r}
knitr::kable(tab_n, caption = "",
             format = 'html', 
             table.attr = "class='table table-hover'")
```


<!-- MAPAS ------------------------------------------------------------------->

## Mapa das condenações {.tabset .tabset-sticky}

### Condenações por 100.000 habitantes

```{r}
create_map(cnc_vis, 'um', g2)
```

### Condenações por município

```{r}
create_map(cnc_vis, 'um', g2, denominador = 'n_muni')
```


## Mapa das punições {.tabset .tabset-sticky}

```{r}
# cnc_vis %>% 
#   names() %>% 
#   purrr::keep(~stringr::str_detect(.x, '^teve')) %>% 
#   {sprintf("create_map(cnc_vis, '%s')", .)} %>% 
#   cat(sep = '\n')
```

### Inelegibilidade

```{r, width="100%"}
create_map(cnc_vis, 'teve_inelegivel', g2)
```

### Multa

```{r}
create_map(cnc_vis, 'teve_multa', g2)
```

### Perda de bens

```{r}
create_map(cnc_vis, 'teve_perda_bens', g2)
```

### Perda Cargo

```{r}
create_map(cnc_vis, 'teve_perda_cargo', g2)
```

### Proibição

```{r}
create_map(cnc_vis, 'teve_proibicao', g2)
```

### Ressarcimento

```{r}
create_map(cnc_vis, 'teve_ressarcimento', g2)
```

### Suspensão

```{r}
create_map(cnc_vis, 'teve_suspensao', g2)
```

## Mapa dos valores {.tabset .tabset-sticky}

### Ressarcimento mediano

```{r}
create_map(cnc_vis, 'vl_ressarcimento', g2, denominador = 'um', fun = function(x) median(x, na.rm = TRUE))
```

### Multa mediana

```{r}
create_map(cnc_vis, 'vl_multa', g2, denominador = 'um', fun = function(x) median(x, na.rm = TRUE))
```

### Ressarcimento por habitante

```{r}
create_map(cnc_vis, 'vl_ressarcimento', g2, denominador = 'pop', fun = function(x) sum(x, na.rm = TRUE))
```


### Multa por habitante

```{r}
create_map(cnc_vis, 'vl_multa', g2, denominador = 'pop', fun = function(x) sum(x, na.rm = TRUE))
```

<!-- Tabelas ----------------------------------------------------------------->

## Tempos {.tabset .tabset-sticky}

```{r}
resumir <- function(x) {
  c(n = length(x),
    n_na = sum(is.na(x)),
    media = mean(x, na.rm = TRUE),
    dp = sd(x, na.rm = TRUE),
    min = min(x, na.rm = TRUE),
    qt = quantile(x, .25, na.rm = TRUE),
    mediana = median(x, na.rm = TRUE),
    qt = quantile(x, .75, na.rm = TRUE),
    max = max(x, na.rm = TRUE)) %>% 
    enframe() %>% 
    mutate(name = factor(name, levels = name))
}
grupos <- c('instancia', 'esfera_processo')
tabela_tempos <- function(d, ..., tipo = 'all') {
  l <- lazyeval::lazy_dots(...)
  v <- as.character(purrr::transpose(l)$expr)
  dx <- d %>% 
    mutate(tempo = as.numeric(dt_condenacao - dt_propositura, units = 'days'))
  if (tipo == 'duracao_proibicao') dx$tempo <- dx$duracao_proibicao
  if (tipo == 'duracao_suspensao') dx$tempo <- dx$duracao_suspensao
  tab1 <- dx %>%     
    group_by_(.dots = l) %>% 
    do(resumir(.$tempo)) %>% 
    mutate(value = round(value)) %>% 
    spread(name, value) %>% 
    ungroup() %>% 
    arrange(desc(n))
  tab2 <- dx %>%
    do(resumir(.$tempo)) %>%
    mutate(value = round(value)) %>%
    spread(name, value) %>%
    ungroup()
  res <- bind_rows(tab1, tab2)
  res[[v[1]]][nrow(res)] <- 'Total'
  res
}
```

### Processo

```{r}
cnc_vis %>% 
  filter(instancia == '1 grau', !is.na(uf_processo)) %>% 
  tabela_tempos(uf_processo) %>% 
  # filter(n > 200) %>% 
  knitr::kable(caption = "",
               format = 'html', 
               table.attr = "class='table table-hover'")
```

### Proibição

```{r}
cnc_vis %>% 
  filter(instancia == '1 grau', !is.na(uf_processo)) %>% 
  tabela_tempos(tipo = 'duracao_proibicao', uf_processo) %>% 
  # filter(n > 200) %>% 
  knitr::kable(caption = "",
               format = 'html', 
               table.attr = "class='table table-hover'")

```

### Suspensão

```{r}
cnc_vis %>% 
  filter(instancia == '1 grau', !is.na(uf_processo)) %>% 
  tabela_tempos(tipo = 'duracao_suspensao', uf_processo) %>% 
  # filter(n > 200) %>% 
  knitr::kable(caption = "",
               format = 'html', 
               table.attr = "class='table table-hover'")

```

## Valores {.tabset .tabset-sticky}

```{r}
resumir <- function(x) {
  c(n = length(x),
    n_na = sum(is.na(x)),
    media = mean(x, na.rm = TRUE),
    dp = sd(x, na.rm = TRUE),
    min = min(x, na.rm = TRUE),
    qt = quantile(x, .25, na.rm = TRUE),
    mediana = median(x, na.rm = TRUE),
    qt = quantile(x, .75, na.rm = TRUE),
    max = max(x, na.rm = TRUE)) %>% 
    enframe() %>% 
    mutate(name = factor(name, levels = name))
}
grupos <- c('instancia', 'esfera_processo')
tabela_tempos <- function(d, ..., tipo = 'all') {
  l <- lazyeval::lazy_dots(...)
  v <- as.character(purrr::transpose(l)$expr)
  dx <- d %>% 
    mutate(tempo = as.numeric(dt_condenacao - dt_propositura, units = 'days'))
  if (tipo == 'vl_multa') dx$tempo <- dx$vl_multa
  if (tipo == 'vl_perda_bens') dx$tempo <- dx$vl_perda_bens
  if (tipo == 'vl_ressarcimento') dx$tempo <- dx$vl_ressarcimento
  tab1 <- dx %>%     
    group_by_(.dots = l) %>% 
    do(resumir(.$tempo)) %>% 
    mutate(value = round(value)) %>% 
    spread(name, value) %>% 
    ungroup() %>% 
    arrange(desc(n))
  tab2 <- dx %>%
    do(resumir(.$tempo)) %>%
    mutate(value = round(value)) %>%
    spread(name, value) %>%
    ungroup()
  res <- bind_rows(tab1, tab2)
  res[[v[1]]][nrow(res)] <- 'Total'
  res
}

```

### Multa

```{r}
library(scales)
cnc_vis %>% 
  filter(instancia == '1 grau', !is.na(uf_processo)) %>% 
  tabela_tempos(tipo = 'vl_multa', uf_processo) %>% 
  mutate_at(vars(media:max), funs(dollar)) %>% 
  # filter(n > 200) %>% 
  knitr::kable(caption = "",
               format = 'html', 
               table.attr = "class='table table-hover'")

```

### Ressarcimento

```{r}
library(scales)
cnc_vis %>% 
  filter(instancia == '1 grau', !is.na(uf_processo)) %>% 
  tabela_tempos(tipo = 'vl_ressarcimento', uf_processo) %>% 
  mutate_at(vars(media:max), funs(dollar)) %>% 
  # filter(n > 200) %>% 
  knitr::kable(caption = "",
               format = 'html', 
               table.attr = "class='table table-hover'")

```

### Perda de bens

```{r}
library(scales)
cnc_vis %>% 
  filter(instancia == '1 grau', !is.na(uf_processo)) %>% 
  tabela_tempos(tipo = 'vl_perda_bens', uf_processo) %>% 
  mutate_at(vars(media:max), funs(dollar)) %>% 
  # filter(n > 200) %>% 
  knitr::kable(caption = "",
               format = 'html', 
               table.attr = "class='table table-hover'")

```

<!-- CONDENACOES ------------------------------------------------------------->

## Condenações

### Assuntos

Tabela descritiva das 5 combinações de assuntos com maior volume de condenações. A coluna condenação mostra a condenação mais frequente.

```{r}
cnc_vis %>% 
  filter(teve_all != '') %>%
  group_by(assunto_nm_all) %>% 
  summarise(n = n(),
            vl_multa = mean(vl_multa, na.rm=T),
            vl_ressarcimento = mean(vl_ressarcimento, na.rm=T),
            tempo = mean(tempo_condenacao, na.rm=T),
            condenacao = names(table(teve_all))[which.max(table(teve_all))],
            n_condenacao = table(teve_all)[which.max(table(teve_all))]) %>%
  mutate(condenacao = str_replace_all(condenacao, ',', ', ')) %>% 
  mutate(n_condenacao = sprintf('%s (%s)',
                                n_condenacao, 
                                scales::percent(n_condenacao/n))) %>% 
  arrange(desc(n)) %>% 
  head(5) %>% 
  knitr::kable(caption = "",
               format = 'html', 
               table.attr = "class='table table-hover'")
```

### Diagrama de Venn das condenações

```{r}
# contagens <- cnc_vis %>% 
#   mutate(id = 1:n()) %>% 
#   group_by(id) %>% 
#   select(-teve_ressarcimento) %>% 
#   gather(key, val, teve_inelegivel, teve_perda_bens, teve_perda_cargo, -teve_all) %>%
#   filter(!is.na(val)) %>% 
#   mutate(key = str_to_title(str_extract(key[val],"[a-z]+$"))) %>% 
#   select(key) %>% 
#   ungroup()
muda_nome <- function(nomes){
  res <- nomes
  res[which(nomes == "teve_inelegivel")] <- "Inelegibilidade"
  res[which(nomes == "teve_multa")] <- "Multa"
  res[which(nomes == "teve_pena")] <- "Reclusão"
  res[which(nomes == "teve_perda_bens")] <- "Perda de Bens"
  res[which(nomes == "teve_perda_cargo")] <- "Perda de Cargo"
  res[which(nomes == "teve_proibicao")] <- "Proibição"
  res[which(nomes == "teve_ressarcimento")] <- "Ressarcimento"
  res[which(nomes == "teve_suspensao")] <- "Suspensão dos Direitos Políticos"
  
  return(res)
}

desenha_venn <- function(d){
  truth_table <- VennDiagram:::make.truth.table(d)
  
  data <- vector("list", nrow(truth_table)-1)
  
  d <- as.data.frame(d)
  
  for(i in 1:(nrow(truth_table)-1)){
    
    k <- which(as.logical(truth_table[i,]))
    set <- map(names(truth_table)[k], identity)
    query <- paste0('`',names(truth_table)[k],"`",collapse =" & ")
    
    data[[i]] <- list(sets = set, size = nrow(filter_(d, .dots = query)))
  }
  return(data)
}


data <- cnc_vis %>% 
  select(dplyr::contains("teve"), -teve_ressarcimento, -teve_all) %>% 
  setNames(muda_nome(names(.))) %>% 
  mutate_all(funs(!is.na(.))) %>% 
  desenha_venn()

d3vennR::d3vennR(data)
```

```{r eval=F}
unloadNamespace('d3vennR')
library(networkD3)
tab_count1 <- cnc_vis %>% 
  filter(teve_all != '') %>% 
  # separate(assunto_nm_all, 
  #          paste0("assunto_nm_", 1:4), sep = ',',
  #          fill = "right") %>% 
  # rename(assunto_nm_all = assunto_nm_1) %>% 
  count(teve_all, assunto_nm_all) %>% 
  ungroup() %>% 
  arrange(desc(n)) %>% 
  mutate(prop_acu = cumsum(n) / sum(n)) %>% 
  filter(prop_acu < .8) 

tab_count2 <- cnc_vis %>% 
  filter(teve_all != '') %>% 
  separate(assunto_nm_all, 
           paste0("assunto_nm_", 1:4), sep = ',',
           fill = "right") %>% 
  rename(assunto_nm_all = assunto_nm_1) %>% 
  gather(key, val, starts_with('teve'), -teve_all) %>% 
  group_by(assunto_nm_all, key) %>% 
  summarise(n = sum(!is.na(val))) %>% 
  ungroup() %>% 
  arrange(desc(n)) %>% 
  head(40) %>% 
  mutate(teve_all = str_replace_all(key, 'teve_', '')) %>% 
  select(assunto_nm_all, teve_all, n) %>% 
  mutate(prop_acu = cumsum(n) / sum(n)) %>% 
  filter(prop_acu < .8) 


tab_count3 <- cnc_vis %>% 
  separate(assunto_nm_all, 
           paste0("assunto_nm_", 1:4), sep = ',',
           fill = "right") %>% 
  rename(assunto_nm_all = assunto_nm_1)



tab_count <- tab_count1

nodes <- unique(c(tab_count$teve_all, tab_count$assunto_nm_all)) %>% 
  sort() %>% 
  tibble::enframe() %>% 
  select(name = value) %>%
  as.data.frame()
links <- tab_count %>% 
  transmute(target = map_dbl(teve_all, ~{which(.x == nodes$name) - 1}),
            source = map_dbl(assunto_nm_all, ~{which(.x == nodes$name) - 1}),
            value = n) %>% 
  as.data.frame()
sankeyNetwork(Links = links, Nodes = nodes, Source = "source",
              Target = "target", Value = "value", NodeID = "name",
              units = "", fontSize = 12, nodeWidth = 30)
```

