---
date: "2016-11-05T21:05:33+05:30"
title: "Dashboard"
always_allow_html: yes
---

```{r echo=FALSE, warning=FALSE, message=FALSE}
source('/home/jtrecenti/abj/inacSite/R/scripts.R')
# source('/home/jtrecenti/abj/inacSite/R/cnc-vis.R')
knitr::opts_chunk$set(echo = FALSE, message = FALSE, warning = FALSE)
library(magrittr)
library(tidyverse)
library(stringr)
library(forcats)
library(lubridate)
library(leaflet)
library(cnc)
load('env.rda')
params <- eval(parse(text = 'structure(list(regiao = "Norte", uf = NA_character_, esfera_processo = "Estadual"), .Names = c("regiao", "uf", "esfera_processo"))'))
```

```{r echo=FALSE}
knitr::opts_chunk$set(eval = !is.na(params$uf) | 
                        !is.na(params$regiao) | 
                        !is.na(params$esfera_processo),
                      echo = FALSE)
```

<!-- ---------------------------------------------------------------------- -->
<!-- BASE DE DADOS -->
<!-- ---------------------------------------------------------------------- -->

```{r filters, echo=FALSE}
for (p in names(params)[!sapply(params, is.na)]) {
  if (params[[p]] != '') {
    q <- as.character(glue::glue("{p} == '{params[[p]]}'"))
    cnc_vis <- cnc_vis %>% filter_(q)
  }
}

if (nrow(cnc_vis) <= 50) {
  knitr::opts_chunk$set(eval = FALSE, message = TRUE)
  message('50 linhas ou menos na base de dados.')
}
```

```{r eval=TRUE, results='asis'}
if (nrow(cnc_vis) <= 50) {
  knitr::opts_chunk$set(eval = FALSE)
  cat('50 linhas ou menos na base de dados.')
}
```

<!-- COMPUTACOES -------------------------------------------------------------->

```{r computacoes}
n_condenacoes <- n_distinct(cnc_vis$id_condenacao)
n_processos <- n_distinct(cnc_vis$id_processo)
n_pessoas <- n_distinct(cnc_vis$id_pessoa)

tab_n <- tibble::tibble(
  Condenações = n_condenacoes,
  Processos = n_processos,
  Pessoas = n_pessoas,
  `Valor multas` = sum(cnc_vis$vl_multa, na.rm = TRUE) %>% 
    scales::dollar(),
  `Valor ressarcimentos` = sum(cnc_vis$vl_ressarcimento, na.rm = TRUE) %>% 
    scales::dollar()
)

tab_teves1 <- cnc_vis %>% 
  gather(tipo_teve, teve, starts_with('teve'), -teve_all) %>% 
  group_by(tipo_teve) %>% 
  summarise(prop = sum(!is.na(teve)) / n()) %>% 
  arrange(desc(prop)) %>% 
  mutate(prop = scales::percent(prop))

tab_teves2 <- cnc_vis %>% 
  count(teve_all, sort = TRUE) %>% 
  mutate(prop = n/sum(n), prop = scales::percent(prop))
```

<!-- SUMARIO ----------------------------------------------------------------->

```{r}
knitr::kable(tab_n, caption = "",
             format = 'html', 
             table.attr = "class='table table-hover'")
```


<!-- MAPAS ------------------------------------------------------------------->

## Mapa das condenações {.tabset .tabset-sticky}

### Condenações por 100.000 habitantes

```{r}
create_map(cnc_vis, 'um', g2)
```

### Condenações por município

```{r}
create_map(cnc_vis, 'um', g2, denominador = 'n_muni')
```


## Mapa das punições {.tabset .tabset-sticky}

```{r}
# cnc_vis %>% 
#   names() %>% 
#   purrr::keep(~stringr::str_detect(.x, '^teve')) %>% 
#   {sprintf("create_map(cnc_vis, '%s')", .)} %>% 
#   cat(sep = '\n')
```

### Inelegibilidade

```{r, width="100%"}
create_map(cnc_vis, 'teve_inelegivel', g2)
```

### Multa

```{r}
create_map(cnc_vis, 'teve_multa', g2)
```

### Perda de bens

```{r}
create_map(cnc_vis, 'teve_perda_bens', g2)
```

### Perda Cargo

```{r}
create_map(cnc_vis, 'teve_perda_cargo', g2)
```

### Proibição

```{r}
create_map(cnc_vis, 'teve_proibicao', g2)
```

### Ressarcimento

```{r}
create_map(cnc_vis, 'teve_ressarcimento', g2)
```

### Suspensão

```{r}
create_map(cnc_vis, 'teve_suspensao', g2)
```

## Mapa dos valores {.tabset .tabset-sticky}

### Ressarcimento mediano

```{r}
create_map(cnc_vis, 'vl_ressarcimento', g2, denominador = 'um', fun = function(x) median(x, na.rm = TRUE))
```

### Multa mediana

```{r}
create_map(cnc_vis, 'vl_multa', g2, denominador = 'um', fun = function(x) median(x, na.rm = TRUE))
```

### Ressarcimento por habitante

```{r}
create_map(cnc_vis, 'vl_ressarcimento', g2, denominador = 'pop', fun = function(x) sum(x, na.rm = TRUE))
```


### Multa por habitante

```{r}
create_map(cnc_vis, 'vl_multa', g2, denominador = 'pop', fun = function(x) sum(x, na.rm = TRUE))
```

<!-- CONDENACOES ------------------------------------------------------------->

## Condenações

```{r}
library(networkD3)
tab_count1 <- cnc_vis %>% 
  filter(teve_all != '') %>% 
  # separate(assunto_nm_all, 
  #          paste0("assunto_nm_", 1:4), sep = ',',
  #          fill = "right") %>% 
  # rename(assunto_nm_all = assunto_nm_1) %>% 
  count(teve_all, assunto_nm_all) %>% 
  ungroup() %>% 
  arrange(desc(n)) %>% 
  mutate(prop_acu = cumsum(n) / sum(n)) %>% 
  filter(prop_acu < .8) 

tab_count2 <- cnc_vis %>% 
  filter(teve_all != '') %>% 
  separate(assunto_nm_all, 
           paste0("assunto_nm_", 1:4), sep = ',',
           fill = "right") %>% 
  rename(assunto_nm_all = assunto_nm_1) %>% 
  gather(key, val, starts_with('teve'), -teve_all) %>% 
  group_by(assunto_nm_all, key) %>% 
  summarise(n = sum(!is.na(val))) %>% 
  ungroup() %>% 
  arrange(desc(n)) %>% 
  head(40) %>% 
  mutate(teve_all = str_replace_all(key, 'teve_', '')) %>% 
  select(assunto_nm_all, teve_all, n) %>% 
  mutate(prop_acu = cumsum(n) / sum(n)) %>% 
  filter(prop_acu < .8) 


tab_count3 <- cnc_vis %>% 
  separate(assunto_nm_all, 
           paste0("assunto_nm_", 1:4), sep = ',',
           fill = "right") %>% 
  rename(assunto_nm_all = assunto_nm_1)



tab_count <- tab_count1

nodes <- unique(c(tab_count$teve_all, tab_count$assunto_nm_all)) %>% 
  sort() %>% 
  tibble::enframe() %>% 
  select(name = value) %>%
  as.data.frame()
links <- tab_count %>% 
  transmute(target = map_dbl(teve_all, ~{which(.x == nodes$name) - 1}),
            source = map_dbl(assunto_nm_all, ~{which(.x == nodes$name) - 1}),
            value = n) %>% 
  as.data.frame()
sankeyNetwork(Links = links, Nodes = nodes, Source = "source",
              Target = "target", Value = "value", NodeID = "name",
              units = "", fontSize = 12, nodeWidth = 30)
```
